# 内控中控制测试中的各控制活动之间是否必须对应？

提问人：huangjie9032 时间：2019-06-20 13:04:25
请教各位：
比如采购付款循环。
穿行测试的时候，是通过追踪一笔采购业务从开始到最后整个流程。来了解被审计单位业务流程并识别各个控制活动那个。比如：请购审批 →合同审批 → 订单审批 →入库单审批 → 发票审批 → 付款审批。通过这一笔业务了解到 6 个业务子流程，假设现在每个子流程就对应一个控制活动，那就是有 6 个控制活动。拟全部相信 6 个控制活动，接下来要对这 6 个控制活动做控制测试。
控制测试，一是总体找 25 笔采购交易，然后分别检查每笔交易对应的各个环节的审批单（这些审批单相互间是有联系对应的，像穿行测试一样）；二是单就每个控制活动来说，单独测试。如请购审批，在所有采购交易中找 25笔请购审批单进行控制测试。在所有采购交易中找 25 笔合同审批单进行控制测试。（请购审批和合同审批之间没有对应关系）。
个人理解：实务中多是第一种办法，但是这就造成部分企业去寻找提供这些资料的时候时间成本比较大，因为可能各控制活动产生的证据在不同部门和人员间保管。个人感觉控制测试本身是对独立的控制活动（况且控制活动本身就是一个一个的）执行有效与否得出结论。审计准则上没有要求控制活动的时候也需要一一对应吧，那测试的时候按照第二种也可以吧，实际中被审单位提供资料更好操作。我现在纠结到底应该用哪种方法，有强制要求吗？

回答人：chenyiwei
理论上第二种方法也是可以接受的，但这种方法的缺陷是将单个控制活动割裂开来分别进行测试，可能不利于观察各控制环节之间的联系，以及是否存在针对内控缺陷的补偿性控制等，一般可能仅限于在内控环境较好，预期控制测试不会发现偏差的情形下采用。

提问人：huangjie9032 时间：2019-06-21 09:31:49
明白了，谢谢陈版。这个跟每个事务所具体的审计方法论是否也有关系？

回答人：chenyiwei
有关。请以你所在事务所的具体审计方法规范为准。准则的规定只是所有从业者都必须遵守的最底线。